最高法院刑事裁定　　　　　　　九十六年度台抗字第四九九號
抗　告　人　甲○○
上列抗告人因懲治盜匪條例等罪案件，不服台灣高等法院中華民
國九十六年七月二十四日所為聲請減刑及定應執行之刑裁定（九
十六年度聲減字第二○五四號），提起抗告，本院裁定如下：
    主  文
原裁定撤銷，應由台灣高等法院更為裁定。
    理  由
本件原裁定係以抗告人甲○○因於原裁定附表所列日期犯如表列
數罪，分別判處如該附表所示之刑，均確定在案。檢察官以抗告
人所犯該附表編號1、2、3、4、6、7之犯罪，其犯罪時間均在民
國九十六年四月二十四日以前，合於中華民國九十六年罪犯減刑
條例所定減刑條件，而聲請予以減刑，並與附表所列其餘不應減
刑之罪所處之刑定其應執行之刑，認尚無不合，乃分別減刑如原
裁定附表所示，並定其應執行之刑為無期徒刑。而抗告意旨則以
原裁定附表編號9 、10所示常業竊盜及偽造有價證券二罪，前均
經抗告人自首，應合於中華民國九十六年罪犯減刑條例所定減刑
條件，原裁定就該二罪未予減刑，為有未合等語。經查本件檢察
官係以原裁定附表所列各罪，均已判決確定，其犯罪時間皆在九
十六年四月二十四日以前，其中編號1、2、3、4、6、7、9 各罪
合於中華民國九十六年罪犯減刑條例規定，請予減刑，並與其餘
不應減刑之罪，定其應執行之刑。原裁定就其中該附表編號9 所
列（常業）竊盜罪（處有期徒刑四年），未予減刑，並未於裁定
內敘明不依聲請予以減刑之理由，已嫌疏漏。再原裁定附表編號
9 、10所列（常業）竊盜及偽造有價證券二罪，係於八十一、八
十二年間所犯，且分經原審法院判處有期徒刑四年及四年六月確
定，雖分屬中華民國九十六年罪犯減刑條例第三條第一項第十五
、十六款所規定不應減刑之罪，然該二罪似係抗告人於該減刑條
例公布施行（九十六年七月十六日）前之八十二年六月九日自首
，而接受裁判，有原審法院九十年度上訴字第三○○二號刑事判
決影本可按。是依同條例第六條「對於第三條所定不予減刑而未
發覺之罪，於本條例施行前至施行之日起三個月內自首而受裁判
者，依第二條第一項規定予以減刑」規定，該二犯罪仍應有上開
條例減刑規定之適用。原裁定對該附表編號9 所示（常業）竊盜
罪，未予減刑（檢察官聲請意旨就原裁定附表編號10所示偽造有
價證券罪，認為不應減刑，而未聲請），自非適法，抗告意旨執
以指摘，為有理由，應由本院將原裁定撤銷，由原審法院另為適
法之裁定。
據上論結，應依刑事訴訟法第四百十三條前段，裁定如主文。
中　　華　　民　　國　九十六　年　　十　　月　　四　　日
                      最高法院刑事第七庭
                          審判長法官  張　淳　淙
                                法官  劉　介　民
                                法官  張　春　福
                                法官  蔡　彩　貞
                                法官  林　俊　益
      本件正本證明與原本無異
                                      書  記  官
中　　華　　民　　國　九十六　年　　十　　月　 十一 　日
                                                      Ｋ
